【裁判字號】    95,訴,3279
【裁判日期】    951130
【裁判案由】    毒品危害防制條例
【裁判全文】
臺灣板橋地方法院刑事判決              95年度訴字第3279號
公  訴  人  臺灣板橋地方法院檢察署檢察官
被      告  甲○○
                    （現另案於臺灣臺北監獄臺北分監執行）
上列被告因違反毒品危害防制條例案件，經檢察官提起公訴（九
十五年度毒偵字第六二五０號），被告於本院準備程序進行中就
被訴事實為有罪之陳述，經本院合議庭裁定由受命法官獨任進行
簡式審判程序，判決如下：
    主  文
甲○○施用第一級毒品，處有期徒刑捌月；扣案之海洛因（淨重
零點參柒公克）、海洛因殘渣袋壹個上殘留之微量海洛因（量微
無法秤重），均沒收銷燬之；扣案包裝上開海洛因之外包裝袋共
貳個、注射針筒參支，均沒收之。又施用第二級毒品，處有期徒
刑伍月；扣案安非他命殘渣袋壹個上殘留之微量安非他命（量微
無法秤重），沒收銷燬之；包裝上開安非他命之外包裝袋壹個、
吸食器參個，均沒收之。應執行有期徒刑壹年；扣案之海洛因（
淨重零點參柒公克）、海洛因殘渣袋壹個上殘留之微量海洛因（
量微無法秤重）、安非他命殘渣袋壹個上殘留之微量安非他命（
量微無法秤重），均沒收銷燬之；扣案包裝上開海洛因之外包裝
袋共貳個、注射針筒參支、包裝上開安非他命之外包裝袋壹個、
吸食器參個，均沒收之。
    事  實
一、甲○○前因施用毒品案件，經臺灣新竹地方法院以八十九年
    度毒聲字第二九０七號裁定送觀察、勒戒後，認有繼續施用
    毒品之傾向，再經該院以九十年度毒聲字第一三一號裁定令
    入戒治處所施以強制戒治一年，嗣經該院以九十年度毒聲字
    第一一三九號裁定停止戒治，所餘戒治期間付保護管束，而
    於民國九十年八月十日停止戒治出所，交付保護管束至九十
    一年一月十二日期滿未經撤銷而以已執行完畢論，並由臺灣
    新竹地方法院檢察署檢察官以九十一年度戒毒偵字第四八號
    為不起訴處分確定。又因施用第一、二級毒品案件，經法院
    判處有期徒刑七月、三月，應執行有期徒刑八月確定，入監
    執行後，於九十五年一月二十六日假釋出獄，嗣經撤銷假釋
    ，應執行殘刑有期徒刑五月十二日；再因施用第一、二級毒
    品案件，經法院判處有期徒刑九月、三月，應執行有期徒刑
    十月確定，與上開殘刑接續執行，現正執行中（不構成累犯
    ）。詎猶不思悛悔，復基於施用第一級毒品海洛因之犯意，
    於上開強制戒治執行完畢後五年內之九十五年九月四日晚間
    七時許，在臺北縣板橋市○○○街一二四巷四十六之一號住
    處後門工寮，以將第一級毒品海洛因摻入水中用針筒施打之
    方式，施用第一級毒品海洛因一次；另基於施用第二級毒品
    安非他命之犯意，於同日晚間十時許，在上址，以將第二級
    毒品安非他命置於吸食器內點火燒烤產生煙霧吸食之方式，
    施用第二級毒品安非他命一次。嗣於九十五年九月五日晚間
    八時許，為警在上址查獲，並扣得甲○○所有之海洛因一包
    （淨重零點三七公克）、供施用第一級毒品海洛因所用之注
    射針筒三支、供施用第二級毒品安非他命所用之吸食器三個
    、海洛因殘渣袋一個及安非他命殘渣袋一個。
二、案經臺北縣政府警察局板橋分局報請臺灣板橋地方法院檢察
    署檢察官偵查起訴。本院於準備程序進行中，被告就被訴事
    實為有罪之陳述，經告知被告簡式審判程序之旨，並聽取當
    事人之意見後，裁定進行簡式審判程序。
    理  由
一、上揭犯罪事實，業經被告甲○○於本院準備程序及審理中坦
    承不諱，並有海洛因一包（淨重零點三七公克）、注射針筒
    三支、吸食器三個、海洛因殘渣袋一個、安非他命殘渣袋一
    個扣案可資佐證及查獲現場照片、扣案物品照片共六張附卷
    可稽；而被告經警於九十五年九月五日採集其尿液檢體送驗
    結果，呈鴉片類及安非他命類陽性反應一情，亦有臺北縣政
    府警察局板橋分局偵辦毒品危害防制條例案被移送人姓名及
    代碼對照表、臺灣檢驗科技股份有限公司九十五年十月四日
    報告編號ＣＨ／二００六／九０八二七號濫用藥物尿液檢驗
    報告各一紙附卷可參；另扣案之白色粉末一包，經送請法務
    部調查局鑑定結果，含有第一級毒品海洛因成分，淨重零點
    三七公克，亦有法務部調查局九十五年九月二十六日調科壹
    字第０九五二三０二０七九０號鑑定書一紙在卷可佐，足認
    被告之自白與事實相符，洵堪採為認定事實之依據。事證明
    確，被告犯行已堪認定。此外，被告前因施用毒品案件，經
    臺灣新竹地方法院以八十九年度毒聲字第二九０七號裁定送
    觀察、勒戒後，認有繼續施用毒品之傾向，再經該院以九十
    年度毒聲字第一三一號裁定令入戒治處所施以強制戒治一年
    ，嗣經該院以九十年度毒聲字第一一三九號裁定停止戒治，
    所餘戒治期間付保護管束，而於九十年八月十日停止戒治出
    所，交付保護管束至九十一年一月十二日期滿未經撤銷而以
    已執行完畢論，並由臺灣新竹地方法院檢察署檢察官以九十
    一年度戒毒偵字第四八號為不起訴處分確定等情，亦有臺灣
    高等法院被告前案紀錄表一份在卷可考，被告於前開強制戒
    治執行完畢釋放後，五年內再犯本件施用毒品犯行，應依法
    論科。
二、核被告甲○○所為，係犯毒品危害防制條例第十條第一項之
    施用第一級毒品罪及同條例第十條第二項之施用第二級毒品
    罪。其施用第一級毒品海洛因前後持有第一級毒品海洛因之
    低度行為，及施用第二級毒品安非他命前持有第二級毒品安
    非他命之低度行為，應分別為施用之高度行為所吸收，均不
    另論罪。又被告所犯前開施用第一級毒品及施用第二級毒品
    二罪間，犯意各別，罪名互殊，應予分論併罰。爰審酌被告
    前已因施用毒品案件經送觀察、勒戒及強制戒治，並經法院
    多次判刑在案，有臺灣高等法院被告前案紀錄表一份附卷可
    佐，仍不能戒除毒癮，再次漠視法令禁制而犯本罪，顯見其
    戒除毒癮之意志薄弱，惟念其犯後坦承犯行，態度尚佳，且
    施用毒品所生危害，實以自戕身心健康為主，對於他人生命
    、身體、財產等法益，尚無明顯而重大之實害等一切情狀，
    分別量處如主文所示之刑，並定其應執行刑，以示懲儆。又
    扣案之海洛因（淨重零點三七公克）、海洛因殘渣袋一個上
    殘留之微量海洛因、安非他命殘渣袋一個上殘留之微量安非
    他命，屬查獲之第一、二級毒品，不問屬於犯人與否，均應
    依毒品危害防制條例第十八條第一項前段併予宣告沒收銷燬
    之；而扣案包裝上開海洛因之外包裝袋共二個、注射針筒三
    支，係被告所有，供本件施用第一級毒品犯罪所用之物，扣
    案包裝上開安非他命之外包裝袋一個、吸食器三個，則係被
    告所有，供本件施用第二級毒品犯罪所用之物，業經被告供
    承在卷，爰均依刑法第三十八條第一項第二款規定併予宣告
    沒收之。
據上論斷，應依刑事訴訟法第二百七十三條之一第一項、第二百
九十九條第一項前段，毒品危害防制條例第十條第一項、第二項
、第十八條第一項前段，刑法第十一條、第五十一條第五款、第
三十八條第一項第二款，判決如主文。
本案經檢察官黃怡華到庭執行職務。
中    華    民    國  九十五  年    十一    月  三十  日
                      刑事第十六庭  法  官    曾淑娟
如不服本判決，得自收受送達之日起十日內向本院提出上訴狀，
上訴於本院第二審合議庭（須附繕本）。
以上正本證明於原本無異。
                                    書記官    郭宇修
中    華    民    國  九十五  年    十一    月  三十  日
附錄本案論罪科刑法條全文：
毒品危害防制條例第十條：
施用第一級毒品者，處六月以上五年以下有期徒刑。
施用第二級毒品者，處三年以下有期徒刑。


司法院資訊處製作；財團法人民間司法改革基金會備份。
